ACORDAO-COMPLETO-2368121

ACÓRDÃO DE RELAÇÃO

ACÓRDÃO DE RELAÇÃO 13316/2019 ATA 44/2019 - SEGUNDA CÂMARA

Acórdão 13316/2019-TCU-Segunda Câmara
Considerando que os presentes autos tratam de monitoramento da determinação proferida pelos itens 1.7.1 e 1.7.2 do Acórdão 11247/2018-TCU-Segunda Câmara, no bojo do TC-Processo 018.760/2016-3, em 13/11/2018, nos seguintes termos: 
" (...) 1.7. Determinar:
1.7.1. à Caixa Econômica Federal que, no prazo de 60 (sessenta) dias, a Caixa informe o resultado de todas as providências adotadas em relação à prestação de contas da 2ª etapa na obra de construção da praça no Distrito Santa Rosa no Município de Iati - PE (caso existente) , diante da eventual liberação da quantia de R$ 50.000,00 com vistas ao pagamento de parcela do Contrato de Repasse 0200.665-69 (Siafi 585272) , esclarecendo, ainda, o motivo de referido ajuste se encontrar na situação de "excluído" no Siafi;
1.7.2. à Secex-PE que adote as seguintes medidas: 
1.7.2.1. informe o Tribunal de Contas do Estado de Pernambuco sobre a situação do Contrato de Repasse 0199.524/2006 (Siafi/Siconv 585193) já julgado pelo TCU no âmbito do TCProcesso 019.034/2015-6 por meio do Acórdão 6370/2017-TCU-Segunda Câmara; 
1.7.2.2. encaminhe a cópia do presente Acórdão ao Ministério Público junto ao TCU para, se for o caso, interpor o eventual recurso legal contra o referido Acórdão 6370/2017-TCU-Segunda Câmara, a partir dos novos elementos de convicção porventura apresentados no presente processo de representação; 
1.7.2.3. envie a cópia do presente Acórdão, acompanhado do parecer da unidade técnica, ao representante, à Caixa Econômica Federal e ao Ministério do Turismo; e 
1.7.2.4. apense o presente processo ao TC-Processo 019.934/2015-6, nos termos do art. 36 da Resolução TCU n.º 259, de 2014.";
Considerando que o aludido TC-Processo 018.760/2016-3 tratou de representação autuada a partir do recebimento do Ofício TCE/DP/NAS/GEEC nº 349/2016 enviado pelo Tribunal de Contas do Estado de Pernambuco - TCE-PE, encaminhando a cópia do Acórdão T.C. nº 1188/14 e do laudo de auditoria sobre a auditoria especial realizada na Prefeitura Municipal de Iati - PE, no bojo do T.C. nº 1301834-6, além do Acórdão T.C. nº 575/16 referente ao T.C. nº 1408027-8 (recurso ordinário) ;
Considerando que, nos aludidos processos, embora tenha sido assinalada a subsistência de notícias no sentido da não conclusão das obras inerentes aos ajustes celebrados entre o Ministério do Turismo - MTUR, por intermédio da Caixa Econômica Federal - Caixa, e o Município de Iati - PE (Peça nº 2, p. 2 e 7-12) , o TCU assinalou que o controle e a fiscalização sobre os recursos federais transferidos, além da análise da prestação de contas, corresponderiam a atribuições primárias dos órgãos e entidades repassadores dos recursos e, assim, decidiu por conhecer do feito e dar por prejudicada a sua apreciação de mérito, prolatando a referida determinação à Caixa, além de enviar a cópia do referido acórdão, com o parecer da unidade técnica, ao representante, à Caixa Econômica Federal e ao Ministério do Turismo;
Considerando que, em 14/12/2018, chegou ao TCU a resposta da Caixa (Ofício 1210/2018/GEGOP) , trazendo, em síntese, as informações e cópia dos extratos bancários da conta vinculada e da conta poupança do referido Contrato de Repasse 0200.665-69, além do comprovante de recolhimento do saldo de repasse e dos rendimentos de aplicação financeira em favor da União, sob as seguintes condições:
 (i) "o Contrato de Repasse 0200665-69 (Siafi 585272) foi excluído no Siafi em razão de seu cancelamento por prescrição da vigência contratual, que ocorreu em 29/12/2012;" e
 (ii) "em que pese haver registro de execução parcial do objeto pactuado e autorização de desbloqueio de recursos emitida em 01/09/2008, o saque dos valores não foi efetivado."
Considerando que, em 19/12/2018, o Departamento de Infraestrutura Turística do Ministério do Turismo enviou o Memorando 741/2018/DIETU/SNETur, de 7/12/2018 (Peça 31, p. 2-5) , trazendo as seguintes informações:
 (i) "o Contrato de Repasse 0200665-69, cujo objeto é "Construção de uma praça etapa 2", foi celebrado em 29/12/2006 no valor total de R$ 77.453,10, dos quais R$ 50.000,00 são recursos de repasse do Ministério do Turismo e o restante são contrapartida do Município, conforme atesta extrato do Sistema SIACOR anexo"; e
 (ii) "Esclarecemos que a operação se encontra extinta, sendo que  (...)  não houve execução do objeto pactuado, bem como houve a devolução integral do valor de repasse creditado e seus respectivos rendimentos (R$ 25.978,60) ".
Considerando que as respostas das unidades jurisdicionadas foram tempestivas e atenderam ao determinado pelo item 1.7.1 do Acórdão 11247/2018-TCU-Segunda Câmara, pois a devolução integral do valor repassado, com os seus rendimentos financeiros, justificaria a inexistência de providências adicionais a serem tomadas, esclarecendo o motivo de o referido ajuste estar sob a situação de "excluído" no Siafi;
Considerando que, ao tratar da determinação encaminhada à então Secex-PE por intermédio do item 1.7.2 do Acórdão 11247/2018-TCU-Segunda Câmara, a unidade técnica assim se manifestou:
 (i) enviou a devida informação ao TCE-PE (Ofício 1761/2018-TCU/SECEX-PE, de 22/11/2018, copiado à Peça 20, com o AR à Peça 23) em cumprimento ao referido item 1.7.2.1 do acórdão;
 (ii) , envioi a cópia desse acórdão ao MPTCU (Memo 033/2018-Secex/PE, de 22/11/2018, copiado à Peça 19) em cumprimento ao referido item 1.7.2.2 do acórdão;
 (iii) enviou a cópia do acórdão, com o parecer da unidade técnica, ao representante, à Caixa Econômica Federal (Ofício 1762/2018- TCU/SECEX-PE, de 22/11/2018, copiado à Peça 21, com o AR à Peça 29) e ao Ministério do Turismo (Ofício 1763/2018-TCU/SECEX-PE, de 22/11/2018, copiado à Peça 22, com o AR à Peça 28) em cumprimento ao referido item 1.7.2.3 do acórdão; e 
 (iv) providenciou junto à Secex-TCE o devido apensamento do TC Processo 018.760/2016-3 ao TC Processo 019.034/2015-6 em cumprimento ao referido item 1.7.2.4 do acórdão;
Considerando, pelo exposto, que podem ser consideradas cumpridas as determinações exaradas no âmbito do Acórdão 11247/2018-TCU-Segunda Câmara, podendo o presente monitoramento ser apensado ao TC-Processo 018.760/2016-3, com fundamento no art. 169, IV, do Regimento Interno do TCU;
Os Ministros do Tribunal de Contas da União, reunidos em Sessão de 2ª Câmara, ACORDAM, por unanimidade, com fundamento no art. 143, inciso V, alínea "a", do Regimento Interno do TCU, aprovado pela Resolução nº 246, de 2011, em considerar cumpridas as determinações expedidas à Caixa Econômica Federal e à então Secex-PE por meio dos itens 1.7.1 e 1.7.2 do Acórdão 11.247/2018 prolatado pela 2ª Câmara do TCU, no âmbito do TC-Processo 018.760/2016-3, e prolatar as determinações abaixo indicadas, diante dos elementos de convicção até aqui obtidos pelo TCU, de acordo com os pareceres emitidos nos autos:
1. Processo TC-Processo 042.968/2018-6 (MONITORAMENTO) 
	1.1. Interessado: Tribunal de Contas da União.
	1.2. Entidade: Município de Iati - PE.
	1.3. Relator: Ministro-Substituto André Luís de Carvalho.
	1.3.1. Ministra que alegou impedimento na sessão: Ana Arraes.
	1.4. Representante do Ministério Público: não atuou.
	1.5. Unidade Técnica: Secretaria de Controle Externo do Sistema Financeiro Nacional e dos Fundos de Pensão (SecexFinanças) .
	1.6. Representação legal: não há.
	1.7. Determinar que a SecexFinanças adote as seguintes medidas:
	1.7.1. envie a cópia do presente Acórdão, com o parecer da unidade técnica, à Caixa Econômica Federal, para ciência; e
	1.7.2. arquive o presente processo por intermédio do apensamento definitivo ao TC-Processo 019.034/2015-6, em obediência aos arts. 36 e 37 da Resolução TCU nº 259, de 2014.

Segunda Câmara

Município de Iati - PE.

Tribunal de Contas da União.

ANDRÉ DE CARVALHO

não há.

Não atuou.

MONITORAMENTO (MON)

Secretaria de Controle Externo do Sistema Financeiro Nacional e dos Fundos de Pensão (SecexFinanças).